臺灣臺北地方法院民事簡易判決
    111年度北簡字第8127號
原      告  胡舒凱  
被      告  飛鳥國際旅行社有限公司

兼上一人
法定代理人  賴進國  

前二人共同
訴訟代理人  李淑芬  
上列當事人間給付票款事件，本院於民國111年7月22日言詞辯論
終結，判決如下：
    主      文
被告飛鳥國際旅行社有限公司、賴進國應連帶給付原告新臺幣50
0,000元，及自民國111年1月21日起至清償日止，按年息6%計算
之利息。
訴訟費用新臺幣5,400元由被告飛鳥國際旅行社有限公司、賴進
國連帶負擔。
本判決得假執行。
    事實及理由
一、原告主張：伊執有被告飛鳥國際旅行社有限公司所簽發、被
    告賴進國背書如附表所示支票1紙（下稱系爭支票），面額
    為新臺幣（下同）500,000元。嗣原告於民國111年1月21日
    為付款提示，因存款不足遭退票而未獲付款。為此依票據法
    律關係提起本訴，請求被告連帶給付票款等語。並聲明：如
    主文第1項所示。
二、被告則以：對原告請求沒有意見，目前無力清償，請求分期
    付款等語置辯。
三、本院之判斷：
    按在票據上簽名者，依票上所載文義負責；發票人應照支票
    文義擔保支票之支付；發票人、背書人及其他票據債務人，
    對於執票人連帶負責；執票人得不依負擔債務之先後，對於
    前項債務人之一人或數人或全體行使追索權；執票人向支票
    債務人行使追索權時，得請求自為付款提示日起之利息，如
    無約定利率者，依年利六釐計算，票據法第5條第1項、第12
    6條、第144條準用第96條第1項、第2項、第133條分別定有
    明文。經查，原告主張之前揭事實，業據提出系爭支票及退
    票理由單為證，核屬相符，且為被告所不爭執，堪信為真實
    。系爭支票既為被告公司所簽發、被告賴進國背書，經原告
    為付款之提示未獲兌現，被告2人自應依支票所載文義連帶
    負支付票款之責，原告併請求被告給付自付款提示日即111
    年1月21日起至清償日止，按年息6%計算之遲延利息，亦屬
    有據。 
四、綜上，原告依票據法律關係請求被告給付如主文第1項所示
    ，為有理由，應予准許。
五、本件係適用簡易程序所為被告敗訴之判決，應依職權宣告假
    執行。
六、訴訟費用負擔之依據：民事訴訟法第78條、第85條第2項。
    依職權確定訴訟費用額為5,400元（第一審裁判費），由被
    告連帶負擔。　　
中　　華　　民　　國　　111 　年　　7 　　月　　22　　日
                  臺北簡易庭  法  官  張瓊華
上列正本係照原本作成。
如不服本判決，應於判決送達後20日內向本庭（臺北市○○○路○段
000巷0號）提出上訴狀（須附繕本）。如委任律師提起上訴者，
應一併繳納上訴審裁判費。
中　　華　　民　　國　　111 　年　　7 　　月　　22　　日
　　　　　　　　　　　　　　　書記官  賴敏慧




附表：　　　　　　　　　　　　　　　 
支票號碼 發票人 背書人 票面金額 發票日 提示日 AR0000000 飛鳥國際旅行社有限公司 賴進國 新臺幣 50萬元 111年1月21日 111年1月21日